臺灣臺北地方法院小額民事判決
111年度北小字第2941號
原      告  陳銘輝  




被      告  郭東泰  
訴訟代理人  賴英村  
上列當事人間請求損害賠償事件，原告提起刑事附帶民事訴訟，
經本院刑事庭以111年度審交附民字第177號裁定移送前來，本院
於中華民國111年11月8日言詞辯論終結，判決如下︰
    主  文
被告應給付原告新臺幣壹萬貳仟玖佰壹拾柒元，及自民國一百一
十一年三月二十四日起至清償日止，按週年利率百分之五計算之
利息。
原告其餘之訴駁回。
訴訟費用由被告負擔五分之一，餘由原告負擔。
本判決第一項得假執行。但被告以新臺幣壹萬貳仟玖佰壹拾柒元
為原告預供擔保，得免為假執行。
原告其餘假執行之聲請駁回。
    事實及理由
一、按因侵權行為涉訟者，得由行為地之法院管轄，民事訴訟法
    第15條第1項定有明文。經查，本件侵權行為地在臺北市○○
    區○○○路000號前，有道路交通事故現場圖可稽（見本院卷第
    23頁），本院自有管轄權。次按訴狀送達後，原告不得將原
    訴變更或追加他訴，但擴張或減縮應受判決事項之聲明者，
    不在此限，民事訴訟法第255條第1項第3款亦定有明文，查
    原告原起訴聲明為：㈠被告應給付原告新臺幣（下同）89,11
    5元及至清償日止按週年利率5%計算之利息；㈡願供擔保請准
    宣告假執行，有起訴狀可稽(見審交附民卷第6頁)，嗣於訴
    訟中迭經變更，最後確認聲明為：㈠被告應給付原告88,854
    元，及自起訴狀繕本送達翌日起至清償日止，按週年利率5%
    計算之利息；㈡願供擔保請准宣告假執行，亦有言詞辯論筆
    錄可查（見本院卷第209頁），核其所為，係擴張及減縮應
    受判決事項之聲明，依上開規定，應予准許，合先敘明。
二、原告主張：被告於民國110年4月9日中午12時6分許，駕駛車
    號000-0000號自用小客車沿臺北市松山區敦化北路145巷至
    敦化北路口右轉後，沿敦化北路南往北方向行駛時，本應注
    意汽車變換車道時應讓直行車先行，且應保持安全距離，而
    依當時天候陰、日間自然光線、市區柏油道路、路面乾燥、
    無缺陷、無障礙物、視距良好，並無不能注意之情事，竟疏
    未注意，即貿然向前行駛，不慎撞擊在其前方、沿同路段同
    向、騎乘車號000-0000號普通重型機車（下稱系爭機車）之
    原告，致原告受有右踝部韌帶扭傷之傷害。原告因此受有以
    下損失：醫療費用2,910元、診斷證明書費用400元、薪資損
    失55,544元，精神慰撫金30,000元，合計88,854元(計算式
    ：2910+400+55544+30000＝88854)，爰依侵權行為法律關係
    ，請求被告賠償88,854元，為此提起本件訴訟等語，並聲明
    ：被告應給付原告88,854元，及自起訴狀繕本送達翌日起至
    清償日止，按週年利率5%計算之利息；㈡願供擔保請准宣告
    假執行。
三、被告則以：
　㈠對於原告起訴事實及過失認定以刑事判決認定為準，沒有爭
    執，對於醫療費用及診斷證明書費用不爭執。
　㈡但薪資損失部分，依原告所提相關收入證明，並不能表示原
    告有相關薪資損失，原告為外送人員，每天接收外送量並不
    一樣，每張單送往地點不同，所獲取的外送費用不盡相同，
    不能以比較的方式來表示薪資有減損，且原告提出之診斷證
    明書，並無醫囑載明需休養天數；又查，原告事故後仍有從
    事外送工作，其雖主張因事故傷勢之影響使原告所從事外送
    工作有薪資短少之損失，然原告從事外送工作收入減少之原
    因眾多，例如單純想減少外送趟次、外送員眾多競爭激烈、
    疫情趨緩訂單減少等，原告並未提出任何事證足以證明收入
    短少係因車禍事故傷勢所致。另就原告主張就診期間所受薪
    資減損部分，因外送員工作時段係自由選擇，而原告無法提
    出事證足以證明係24小時工作，且亦無法證明就診時段有從
    事外送工作之必要性，故其可選擇適合之時段就診，並未因
    此受有無法工作之薪資損失。又原告精神慰撫金部分之求償
    金額明顯過高
　㈢綜上各情，資為抗辯。並聲明：㈠駁回原告之訴；㈡如受不利
    判決，願供擔保請准免為假執行。
四、得心證之理由：
  ㈠原告主張被告於上開時地，因駕駛車輛貿然向前行駛，不慎
    撞擊騎乘系爭機車之原告，致原告受有右踝部韌帶扭傷之傷
    害等情，業經本院刑事庭以111年度審交簡字第57號刑事案
    件判決被告犯過失傷害罪，處拘役參拾日，如易科罰金，以
    新臺幣壹仟元折算壹日，亦有該刑事判決可憑（見本院卷第
    13-17頁），並經本院依職權向臺北市政府警察局交通警察
    大隊調閱道路交通事故初步分析研判表、道路交通事故現場
    圖、道路交通事故補充資料表、道路交通事故談話紀錄表、
    道路交通事故當事人登記聯單、道路交通事故肇事人自首情
    形紀錄表、號誌運作時相表、道路交通事故照片黏貼紀錄表
    及行車影像光碟為憑（見本院卷第21-36頁及證物袋），被
    告亦表示對刑事判決認定之事實及過失不爭執等語(見本院
    卷第210頁)，堪認原告上開主張為真實，故被告應負侵權行
    為責任。
　㈡按因故意或過失不法侵害他人之權利者，負損害賠償責任；
    不法侵害他人之身體、健康、名譽、自由、信用、隱私、貞
    操，或不法侵害其他人格法益而情節重大者，被害人雖非財
    產上之損害，亦得請求賠償相當之金額，民法第184條第1項
    前段、第195條第1項前段，分別定有明文。又按不法侵害他
    人之人格權，被害人受有非財產上損害，請求加害人賠償相
    當金額之慰撫金時，法院對於慰撫金之量定，應斟酌實際加
    害情形、所造成之影響、被害人痛苦之程度、兩造之身分地
    位、經濟情形及其他各種狀況，以核定相當之數額（最高法
    院47年台上字第1221號、51年台上字第223號判決要旨參照
    ）。又不法侵害他人之身體或健康者，對於被害人因此喪失
    或減少勞動能力，或增加生活上之需要時，應負損害賠償責
    任，民法第184條第1項前段、第193條第1項，亦定有明文。
    本件被告應對原告負侵權行為損害賠償責任，已如前述，茲
    就原告請求之各項損害賠償，審核如下：
　⒈關於醫療費用2,910元及診斷證明書費用400元部分：
　　此部分業據原告提出臺北長庚紀念醫院、內湖中醫診所、元
    氣堂中醫診所之診斷證明書共3紙（見審交附民卷第7、9、1
    5頁），並有臺北長庚紀念醫院、內湖中醫診所、元氣堂中
    醫診所及長榮中醫診所之相關費用單據（見審交附民卷第11
    、13、15-17頁及本院卷第189-199頁）為憑，且為被告所不
    爭執，故原告請求醫療費用2,910元及診斷證明書費用400元
    部分，堪認有據。　
　⒉關於薪資損失55,544元部分：
　　原告主張：薪資受有損失55,544元，係因為其受傷而工作短
    收的日期為4月9日到5月31日，每日日薪依照原告自己計算
    為2,500元，每日短收的收入為1,048元，因為對方不想賠，
    所以原告還是盡量去跑單，所以每日短收1,048元乘以53日
    為55,544元云云，惟原告係以其該段期間收入比其他期間收
    入為低為主要憑據，並提出接單收入之手機截圖為主要依據
    ，然此期間之收入因素有可能因季節、特定節慶、天氣、疫
    情、個人工作意願、市場競爭者變化等多項因素而受影響，
    故此部分尚難以此證明其短收與本件車禍受傷間之因果關係
    。惟原告於110年4月9日當日因受此車禍影響無法工作，則
    有前開道路交通事故資料在卷可參，故應認被告受有110年4
    月9日之該日薪資損失。又本院參考原告前一年度即109年度
    在富胖達股份有限公司之薪資所得為424,239元，此有原告1
    09年度之稅務電子閘門財產所得調件明細表可參(見限閱卷)
    ，故本院審酌後認原告單日所得應為1,607元（計算式：424
    239/12（月）/22（日，按每月平均工作日數以22日計算）＝
    1607，元以下四捨五入），故原告請求1,607元部分為有理
    由，逾此部分，則屬無據。至原告固主張其每日薪資為2,50
    0元云云，惟未能提出明確計算方式，且與本院依職權調取
    之上開財產所得調件明細表資料容有未合，本院認應以本院
    所調取資料為準，始屬有據，附此敘明。
　⒊關於精神慰撫金30,000元部分：
　　原告主張因本件事故受有右踝部韌帶扭傷之傷害等情，亦有
    上開診斷證明書可查（見審交附民卷第7、9、15頁），並請
    求賠償精神慰撫金30,000元。次查，原告主張因被告前揭行
    為，致其身體受有前揭傷害，受有精神上痛苦，應為社會生
    活一般人之正常感受，依民法第195條第1項前段規定，原告
    自得請求被告賠償非財產上之損害。本院審酌原告為國中畢
    業，於本件事故發生時，為外送員，目前是房屋仲介，月薪
    依業績狀況大約6-10萬元，名下有房子1間，需要撫養岳母
    ，被告為一般員工，其學歷為高職肄業，有被告戶籍資料可
    參(見限閱卷)，並參酌兩造110年度之稅務電子閘門所示之
    財產及所得，此有兩造之稅務電子閘門財產所得調件明細表
    可參(見限閱卷)，併審酌被告加害程度、原告所受精神痛苦
    程度及本件損害發生原因等一切情狀，認原告請求賠償精神
    慰撫金30,000元尚屬過高，應以8,000元為適當，逾此範圍
    ，尚難允採。
　⒋從而，原告得請求賠償之金額為12,917元(計算式：2910+400
    +1607+8000＝12917)。
　㈢末按遲延之債務，以支付金錢為標的者，債權人得請求依法
    定利率計算之遲延利息；應付利息之債務，其利率未經約定
    ，亦無法律可據者，週年利率為百分之五；給付無確定期限
    者，債務人於債權人得請求給付時，經其催告而未為給付，
    自受催告時起，負遲延責任，其經債權人起訴而送達訴狀，
    或依督促程序送達支付命令，或為其他相類之行為者，與催
    告有同一效力，民法第233條第1項前段、第203條、第229條
    第2項分別有明文規定。本件原告之請求，核屬無確定期限
    之給付，自應經原告催告未為給付，被告始負遲延責任。準
    此，原告請求被告給付自起訴狀繕本送達翌日即111年3月24
    日（見審交附民卷第39頁）起至清償日止，按週年利率5%計
    算之利息，核無不合，併予准許。　　
五、綜上所述，原告據以提起本訴，請求被告給付12,917元，及
    自起訴狀繕本送達翌日即111年3月24日起至清償日止，按週
    年利率5%計算之利息，為有理由，應予准許，逾此範圍之請
    求，為無理由，應予駁回。
六、本件原告勝訴部分係小額程序為被告敗訴之判決，依民事訴
    訟法第436條之20規定，應依職權宣告假執行，並依同法第3
    92條第2項之規定，依職權宣告被告預供擔保，得免為假執
    行。至原告敗訴部分，其假執行之聲請亦失所附麗，應併予
    駁回。
七、本件事證已臻明確，兩造其餘攻擊防禦方法及證據，核與判
    決之結果，不生影響，爰不一一論列，併此敘明。
八、本件係刑事附帶民事訴訟，而由本院刑事庭移送民事庭者，
    依刑事訴訟法第504條第2項之規定，免納裁判費，且至本件
    言詞辯論終結時，亦未發生其他訴訟費用，故無從確定訴訟
    費用之數額。惟依法仍應依民事訴訟法第79條規定，諭知訴
    訟費用由兩造以比例負擔，以備將來如有訴訟費用發生時，
    得以確定其數額，併予敘明。
中　　華　　民　　國　　111 　年　　12　　月　　6　　日
                  臺北簡易庭  法  官　陳仁傑
以上正本證明與原本無異。
如不服本判決，須以違背法令為理由，於判決送達後20日內向本
庭（臺北市○○區○○○路0 段000 巷0 號）提出上訴狀。（須
按他造當事人之人數附繕本）。如委任律師提起上訴者，應一併
繳納上訴審裁判費。
中　　華　　民　　國　　111 　年　　12　　月　　6　　日
                              書記官　黃進傑
附錄：
一、民事訴訟法第436條之24第2項：
    對於小額程序之第一審裁判上訴或抗告，非以其違背法令為
    理由，不得為之。
二、民事訴訟法第436條之25：
    上訴狀內應記載上訴理由，表明下列各款事項：
    ㈠原判決所違背之法令及其具體內容。
    ㈡依訴訟資料可認為原判決有違背法令之具體事實。